臺灣板橋地方法院民事裁定　　　　　　 100年度事聲字第24號
異　議　人　周德發
即　債務人
相　對　人　合作金庫商業銀行股份有限公司
即　債權人
法定代理人　許德南
上列當事人間清償債務強制執行事件，異議人對於本院民事執行
處司法事務官於民國100年1月31日所為99年度司執字第102404號
裁定聲明異議，本院裁定如下：
    主    文
異議駁回。
異議程序費用由異議人負擔。
    理    由
一按強制執行事件，由法官或司法事務官命書記官督同執達員辦
  理之；本法所規定由法官辦理之事項，除拘提、管收外，均得
  由司法事務官辦理之；當事人或利害關係人對於強制執行命令
  或對於執行法官、書記官、執達員實施強制執行之方法，強制
  執行時應遵守之程序，或其他侵害利益之情事，得於強制執程
  序終結前，為聲請及聲明異議，強制執行法第3 條、第12條及
  法院組織法第17條之2 第1項第2款分別定有明文。次按司法事
  務官處理事件所為之處分，與法院所為者有同一效力；當事人
  對於司法事務官處理事件所為之終局處分，得於處分送達後10
  日之不變期間內，以書狀向司法事務官提出異議；司法事務官
  認前項異議有理由時，應另為適當之處分，認異議為無理由者
  ，應送請法院裁定之；法院認第1 項之異議為有理由時，應為
  適當之裁定，認異議為無理由者，應以裁定駁回之，強制執行
  法第30條之1 準用民事訴訟法第240條之3、第240條之4規定。
  本件異議人對於本院民事執行處司法事務官於民國100年1月31
  日所為99年度司執字第102404號民事裁定聲明異議，司法事務
  官認其異議為無理由，送請本院為裁定，經核與上開條文規定
  及意旨相符，先予敘明（見本院99年度司執102404號卷宗第83
  頁）。
二本件異議意旨略以：(一)鈞院99年度司執字第102404號強制執行
  事件中，相對人所執之鈞院90年度執實字第1270號債權憑證，
  已逾3年時效而消滅，並無執行效力。(二)又前開執行事件中，
  相對人所執新臺幣（下同）300萬元之鈞院90年度執竹字第803
  號債權憑證（下稱系爭憑證），係源自士林地院89年度票字第
  1357號本票裁定。因法無明文本票裁定與確定判決為同一效力
  ，故時效期間不延長，仍維持對本票發票人之請求權時效3年
  為限。系爭憑證執行結果註印時間分別為94年6月5日受償30萬
  7243元及99年4月14日執行無結果。至於系爭憑證上緣所註印
  時間應為上開94年6月5日受償30萬7243元之重覆多餘或誤植，
  應屬無效。然衡上開兩者執行日期相隔3年以上，已逾3年時效
  而逕自消滅，已無執行名義之效力，不可據為本件之強制執行
  ，爰依法聲明異議等語（見本院卷第8頁）。
三按債務人無財產可供強制執行，或雖有財產經強制執行後所得
  之數額仍不足清償債務時，執行法院應命債權人於1 個月內查
  報債務人財產。債權人到期不為報告或查報無財產者，應發給
  憑證，交債權人收執，載明俟發見有財產時，再予強制執行，
  強制執行法第27條第1項定有明文。
四經查，相對人於99年11月16日以本院90年度執實字第1270號債
  權憑證（下稱第1270號債證）、本院90年度執竹字第803 號債
  權憑證（下稱第803 號債證），向本院民事執行處聲請強制執
  行異議人之財產；第1270號債證之執行名義為臺灣士林地院89
  年度票字第1360號民事裁定、異議人簽發之本票金額為 250萬
  元及其遲延利息、債證上註記「本件債權人經參加本院93年民
  執字第14264號分配於94年6月5日受償新台幣307,243元」、「
  本件於96年4月25日經板橋地方法院93年度民執字第14264號執
  行無結果」、「本件於99年4月14日經板橋地方法院99年度民
  執司字第233 74號執行無結果」；第803號債證之執行名義為
  臺灣士林地方法院89年度票字第1357號民事確定裁定、異議人
  簽發之本票金額為300萬元及其遲延利息，債證上註記「本件
  債權人經參加本院93年民執字第14264號分配於94年6月5日受
  償新台幣307,243元」、「本件於96年4月25日經板橋地方法院
  93 年度民執字第14264號執行無結果」、「本件於99年4月14
  日經板橋地方法院99年度民執司字第23375號執行無結果」等
  事實，業經本院依職權調閱本院99年度司執字第102404號卷宗
  查證屬實（見本院前揭執行卷宗第7頁、第15至18頁、第21、
  22頁）。異議人雖主張時效消滅云云，惟此乃實體法上爭執，
  非非訟事件程序所得審究（最高法院83年度台抗字第227號裁
  定意旨參照），民事執行處僅能審查債權人所提出之執行名義
  是否具備發動強制執行程式之要件，異議人之主張應另行提起
  訴訟解決，實非聲明異議所能處理。又異議人雖主張第803號
  債證上緣部分註記為重覆多餘或誤植云云，惟未據異議人舉證
  以實其說，難信為真實。職是，本院民事執行處司法事務官據
  此駁回異議人之聲明，於法並無違誤，異議意旨指摘原裁定不
  當，求予廢棄，為無理由，應予駁回。
五依強制執行法第30條之1、民事訴訟法第240條之4第3項後段、
  第95條、第78條，裁定如主文。
中    華    民    國   100    年    4     月    29    日
                  民事第三庭  法  官  徐玉玲
以上正本係照原本作成
如對本裁定抗告須於裁定送達後10日內向本院提出抗告狀，並繳
納抗告費新臺幣1,000元
中    華    民    國   100    年    4     月    29    日
                              書記官  蕭聖澄